臺灣高等法院臺中分院刑事判決　　 96年度上重更(二)字第9號
上　訴　人
即　被　告　戊○○
　　　　　　　　　　現於臺灣臺中看守所羈押中
選任辯護人　陳浩華　律師
上　訴　人
即　被　告　丙○○
　　　　　　　　　　現於臺灣臺中看守所羈押中
選任辯護人　廖志堯　律師
上　訴　人
即　被　告　丁○○
　　　　　　　　　　現於臺灣臺中看守所羈押中
指定辯護人　本院公設辯護人　甲○○
上列上訴人因毒品危害防制條例案件，不服臺灣臺中地方法院中
華民國94年9月9日第一審判決（民國94年度重訴字第1934號，起
訴案號：臺灣臺中地方法院檢察署94年度偵字第5302、5303、53
04、5305、7093、7147號），提起上訴，判決後，經最高法院第
二次發回更審，本院判決如下：
      主  文
原判決關於戊○○部分撤銷。
戊○○共同運輸第一級毒品，處有期徒刑拾貳年；扣案第一級毒
品海洛捌包（其中肆包合計淨重壹壹壹柒點捌公克、另肆包合
計淨重壹貳肆伍點肆柒公克），均沒收銷燬之；運輸第一級毒品
所得之相當於新臺幣壹萬元之港幣沒收之，如全部或一部不能沒
收時，以其財產抵償之；毒品外包裝捌只及附表編號一至四之物
，均沒收。
其他上訴駁回。
      事  實
一、丙○○曾因賭博罪，於民國（下同）九十一年三月二十五日
    經臺灣臺中地方法院判處有期徒刑六月確定，並於同年四月
    二十九日易科罰金執行完畢。又因公共危險罪，於九十一年
    十一月十一日經同法院判處拘役五十日確定，並於九十二年
    一月三日易科罰金執行完畢。再因公共危險罪，於九十二年
    七月二十一日經臺灣彰化地方法院判處有期徒五月確定，於
    九十五年五月八日執行期滿，次日出監。丁○○曾因妨害兵
    役案件，於八十五年二月二十三日經臺灣臺中地方法院判處
    有期徒刑三月確定；又因違反懲治盜匪條例案件，於八十五
    年六月二十五日經本院判處有期徒刑七年五月確定，嗣經定
    應執行刑為有期徒刑七年七月確定，送監執行後，於八十八
    年十二月十八日假釋付保護管束，至九十二年五月二日保護
    管束期滿未經撤銷而視為執行完畢。
二、
  (一)丙○○明知海洛因係毒品危害防制條例第二條第二項第一款
    所規定之第一級毒品，且為懲治走私條例「公告管制物品項
    目及其數額」甲類第四款所定管制進出口之物品，不得運輸
    或私運進口。詎丙○○竟與鄧朝鴻、王家珞（綽號「小劉」
    ）、吳金龍、（綽號「金龍」，與鄧朝鴻、王家珞均另案審
    理 )之成年男子，為牟私利，決自香港地區以將毒品綁在身
    上夾帶闖關方式，運輸管制物品第一級毒品海洛因來台，而
    共同基於運輸及私運第一級毒品海洛因進口之犯意聯絡，推
    由丙○○出面尋找願意前往香港地區夾帶毒品進口之人，遂
    於九十四年三月初某日，透過張瑞煌（業經檢察官不起訴處
    分）認識劉耀羲 (業經判決確定)、戊○○二人，且對其二
    人以化名「小陳」自稱，告以可提供前往香港來回機票及食
    宿等相關費用，並以新台幣（下同）五萬元許之代價，約定
    由劉耀羲、戊○○前往香港地區以夾帶闖關方式，運輸管制
    物品進口。劉耀羲、戊○○二人應允後，遂由鄧朝鴻出資，
    並由戊○○將辦理護照所需之相片、身分證及退伍令等文件
    、劉耀羲將護照影本，分別交付丙○○，再由丙○○前往臺
    中市○○路二○七八號聯誠旅行社，向該旅行社之承辦人員
    林玲珍自稱「陳先生」並委請代為申辦戊○○之護照、香港
    簽證及購買中華航空股份有限公司（下稱中華航空公司）Ｃ
    Ｉ六一三號班次機票，及代為申辦劉耀羲之香港簽證，嗣辦
    妥後，亦由丙○○前往向林玲珍取件。
  (二)俟相關簽證及機票等出、入國所需之文件辦妥後，隨即於九
    十四年三月十七日晚上某時，由丙○○駕駛車牌號碼不詳之
    福斯箱型車前往嘉義搭載劉耀羲、戊○○及張瑞煌，同日晚
    上前往臺中市麗晶酒店住宿，翌日（十八日）上午，再由丙○○駕車搭載劉耀羲、戊○○及張瑞煌前往桃園中正國際機
    場，並於途中交付劉耀羲門號0000000000號行動
    電話一支（用戶名稱：ＱＵＡＮ　ＴＨＩ　ＨＡＮＧ九十三
    年九月五日起租用開通），及前往臺中市不詳手機行辦理門
    號0000000000號行動電話一支（用戶名稱：戊○○，九十四年三月十八日租用開通）交付戊○○使用，戊○○並攜帶自己所持用之門號0000000000號行動電
    話一支（中華電信門號，檢察官誤為香港地區之門號），分
    供與丙○○及前往香港後與在香港接應之王家珞聯絡使用，
    及在桃園中正國際機場，由丙○○各交付港幣二千餘元（即
    新台幣一萬元所換得者）予劉耀羲、戊○○，充二人前往香
    港花費之用；且為避免查緝，並要求劉耀羲、戊○○搭乘不
    同航次之班機前往香港。
  (三)戊○○即於同日下午二時十分許，搭乘中華航空公司ＣＩ六
    一三號班次班機前往香港地區；劉耀羲則於同日下午三時許
    ，搭乘中華航空公司ＣＸ五六五班次班機前往香港地區；二
    人於抵達香港後，即由王家珞安排進住香港晶華酒店第一○
    三二號房，並付清住宿費用，二人即在香港地區旅遊。迄同
    年三月二十日下午，王家珞即攜帶第一級毒品海洛因各四包
    ，前往香港晶華酒店第一○三二號房，要求劉耀羲、戊○○
    二人，以將第一級毒品海洛因以膠帶、紗布綑綁、黏貼在身
    上之方式夾帶第一級毒品海洛因回台，此時劉耀羲、戊○○
    已知其二人所欲運輸進口至臺灣地區之管制物品係海洛因，
    為毒品危害防制條例第二條第二項第一款所規定之第一級毒
    品，且為懲治走私條例「公告管制物品項目及其數額」甲類
    第四款所定管制進出口之物品，然因當時已身處香港地區，
    為求迅速回臺，竟與丙○○、鄧朝鴻、王家珞、吳金龍等人
    共同基於運輸及私運第一級毒品海洛因進口之犯意聯絡，由
    王家珞將第一級毒品海洛因四包（淨重一一一七點八三公克
    、空包裝重六八七點二○公克、純度百分之九二點七八、純
    質淨重一○三七點一二公克）以膠帶、紗布分別綑綁在劉耀
    羲之後背、左、右小腿；將第一級毒品海洛因四包（淨重一
    二四五點四七公克、空包裝重七七七點八八公克、純度百分
    之九二點七八、純質淨重一一五五點五五公克）以膠帶、紗
    布分別綑綁在戊○○之後背、左、右小腿。綑綁、黏貼事畢
    ，即由王家珞與劉耀羲、戊○○一起搭車前往機場，劉耀羲
    於同日晚上八時許，自香港地區搭乘國泰航空公司ＣＸ四六
    四班次班機回臺，戊○○則於同日晚上九時許，自香港地區
    搭乘中華航空公司ＣＩ六一八號班次班機回臺；二人先後於
    同日晚上十時許、十一時許抵達桃園中正國際機場，劉耀羲
    、戊○○即以此方式，將第一級毒品海洛因綑綁在身上夾帶
    闖關，運輸第一級毒品海洛因進口入境。
  (四)嗣劉耀羲於同日晚上十一時許，在桃園中正國際機場第一航
    廈入境檢查室，為警會同中部地區巡防局臺中機動查緝隊、
    航空警察局安全檢查隊、財政部臺北關稅局當場查獲，並扣
    得其所運輸入境之第一級毒品海洛因四包（淨重一一一七點
    八三公克、空包裝重六八七點二○公克、純度百分之九二點
    七八、純質淨重一○三七點一二公克）及丙○○所交付供本
    案犯罪聯繫使用之門號0000000000號行動電話一
    支（ＮＯＫＩＡ廠牌、序號：0000000000000
    00號、含晶片卡一張）等物。戊○○於同日晚上十一時二
    十分許，在桃園中正國際機場第一航廈入境檢查室，為警會
    同中部地區巡防局臺中機動查緝隊、航空警察局安全檢查隊
    、財政部臺北關稅局當場查獲，並扣得其所運輸入境之第一
    級毒品海洛因四包（淨重一二四五點四七公克、空包裝重七
    七七點八八公克、純度百分之九二點七八、純質淨重一一五
    五點五五公克）及丙○○所交付供本案犯罪聯繫使用之門號
    0000000000號行動電話一支（ＮＯＫＩＡ廠牌、
    序號：000000000000000號、含晶片卡一張
    ）及其自己所持用亦供本案犯罪聯繫使用之門號00000
    00000號行動電話一支（ＴＯＰＬＵＸ廠牌、序號：0
    00000000000000號、含晶片卡一張）等物。
三、
  (一)丙○○於獲悉劉耀羲、戊○○二人為警查獲後，竟仍不知警
    惕，復承前運輸及私運第一級毒品海洛因進口之概括犯意，
    另與真實姓名、年籍均不詳綽號「大頭」、「阿文」、「阿
    猴」等成年男子，基於共同犯罪意思聯絡，推由丙○○出面
    尋找願意前往泰國地區夾帶毒品進口之人。因丁○○積欠丙○○五萬元之款項，遂於九十四年四月六日某時，在臺中市
    ○○路、民權路某處，約丁○○見面，對丁○○以化名「阿
    堂」自稱，向丁○○佯稱，願以五萬元之代價，且提供前往
    泰國旅遊之機票、食宿等相關費用，自泰國帶回「奈米Ｃ」
    之高科技產品回臺，丁○○應允後，即將護照等出國所需之
    證件交付丙○○辦理出國事宜。嗣即依丙○○之指示，於九
    十四年四月九日，前往桃園中正國際機場向丙○○代為安排
    報名之旅行團報到，與亦受丙○○安排前往泰國攜帶「奈米
    Ｃ」高科技產品之蓋建安（已經檢察官不起訴處分確定）一
    起搭乘中華航空公司ＣＩ○六五班次班機前往泰國旅遊，至
    泰國後，即依丙○○之指示，撥打000000000號電
    話與綽號「阿猴」之成年男子聯繫，並隨團在泰國地區旅遊
    。
  (二)迄九十四年四月十四日上午七時許，綽號「阿猴」之成年男
    子即與丁○○聯繫，並在泰國曼谷日航酒店，將二只已在皮
    箱夾層夾帶第一級毒品海洛因之黑色空登機箱交付丁○○，
    並告知返臺後，撥打0000000000號行動電話，即
    會有人接應；丁○○收受並打開皮箱檢視後，發現係夾藏第
    一級毒品海洛因，雖與原先與丙○○之約定不符，然因積欠
    丙○○五萬元之款項，且綽號「阿猴」之成年男子告知，如
    不攜帶回臺，將積欠伊及丙○○更多之款項；詎丁○○明知
    該空登機箱已夾藏海洛因，係毒品危害防制條例第二條第二
    項第一款所規定之第一級毒品，且為懲治走私條例「公告管
    制物品項目及其數額」甲類第四款所定管制進出口之物品，
    不得運輸或私運進口，竟為求抵償債務及前往泰國旅遊之代
    價，而與丙○○、綽號「大頭」、「阿文」、「阿猴」等成
    年男子基於共同犯罪意思聯絡，而應允將該夾藏第一級毒品
    海洛因之登機箱攜帶回臺，並於所參加旅行團欲返國時，將
    之交付隨團不知情之成年導遊後，由導遊將該登機箱交付中
    華航空公司運送回臺，丁○○亦於同日下午四時三十分搭乘
    中華航空公司ＣＩ六九六班次班機回臺，並於同日晚上九時
    三十分入境臺灣，而以此方式運輸、私運管制物品第一級毒
    品海洛因入境。
  (三)嗣於同日（十四日）晚上十時許，入境檢查時，為警當場查
    獲，並扣得其所運輸入境之第一級毒品海洛因六包（淨重二
    七七八點四○公克、空包裝重三四三點八六公克、純度百分
    之六六點三八、純質淨重一八四四點三○公克）、登機箱二
    只，及其所有供本案犯罪聯絡使用之門號00000000
    00號行動電話一支（摩托羅拉廠牌門號、含晶片卡一張）
    。並經警於同日晚上十時三十分，持檢察官核發之拘票，在
    桃園中正國際機場入境大廳，拘提到場接應丁○○之丙○○
    到案，並扣得丙○○所有供本案犯罪聯絡使用之行動電話四
    支（1.門號不詳、摩托羅拉廠牌、序號：00000000
    0000000號一支。2.門號：0000000000號
    、ＮＯＫＩＡ廠牌、序號：00000000000000
    0號一支。3.門號：0000000000號、ＮＯＫＩＡ
    廠牌、序號：000000000000000號一支。4.
    門號：0000000000號、全虹廠牌、序號：000
    000000000000號一支）及晶片卡三張（1.00
    00000000號一張。2.0000000000號一張
    。3.門號不詳一張。）等物。
四、案經臺中市警察局第四分局、海岸巡防總局中部地區巡防局
    報請臺灣臺中地方法院檢察署檢察官偵查起訴。
      理  由
一、訊據被告戊○○、丙○○、丁○○均矢口否認犯罪，被告戊○○於原審、本院前審及本院辯稱：被告丙○○僅告訴伊，
    去香港幫忙帶管制之中藥材或胎盤素回台，如果被發現，最
    多處罰金，他們會處理，伊不知綑綁在身上帶回的東西是海
    洛因，伊是被利用，且伊供出毒品來源而查獲丙○○，應有
    減刑之適用云云。被告丙○○於原審、本院前審及本院辯稱
    ：伊受僱於鄧朝鴻所經營之人力仲介公司，是鄧朝鴻叫伊找
    人去香港，伊駕車載被告劉耀羲、戊○○前往機場、交付電
    話、金錢，都是依鄧朝鴻指示辦理；又伊僅介紹被告丁○○
    予綽號「大頭」之人，其餘均未參與，因綽號「大頭」之人
    告知被告丁○○，回國可以還伊款項，伊才去機場向被告丁○○要錢，伊並無參與運輸及私運管制物品第一級毒品海洛
    因進口，伊於到案之初即供出鄧朝鴻、吳金龍、王家珞等人
    並因而查獲，自有毒品危害防制條例第十七條之適用云云。
    被告丁○○於原審、本院前審辯稱：伊當時並不確定空皮箱
    內夾帶的是海洛因，且伊原打算回台後不去領取該夾藏毒品
    海洛因之登機箱，伊不知道不去領也是犯罪云云，於本院辯
    稱：伊是答應要去帶奈米Ｃ，在泰國的時候，伊藥癮發作，
    很多事情都是蓋建安幫伊處理的，伊以為是柰米Ｃ，不知道
    裡面是海洛因，否則代價絕對不只五萬元云云。
二、經查：
  被告戊○○與同案被告劉耀羲二人確接受被告丙○○之安排
    ，並提供食宿、機票、旅費前往香港，於途中由被告丙○○
    分別交付劉耀羲0000000000號行動電話及被告戊○○0000000000號行動電話各一支、被告戊○○
    並攜帶自己所持用之門號0000000000號行動電話
    一支，供與被告丙○○及前往香港後與在香港接應之王家珞
    （當時其等僅知該人綽號為「小劉」）聯絡使用。嗣二人即
    分別於九十四年三月十八日下午二時十分許、三時許，搭乘
    中華航空公司ＣＩ六一三號、ＣＸ五六五班次班機前往香港
    地區，抵達香港後，則由王家珞安排進住香港晶華酒店第一
    ○三二號房，並付清住宿費用。迄同年三月二十日下午，王
    家珞即攜帶第一級毒品海洛因各四包，前往香港晶華酒店第
    一○三二號房，要求被告戊○○及同案被告劉耀羲二人將第
    一級毒品海洛因以膠帶、紗布綑綁、黏貼在身上，而以此方
    式夾帶回臺；被告戊○○及劉耀羲應允後，旋由王家珞將第
    一級毒品海洛因四包，以膠帶、紗布分別綑綁在同案被告劉
    耀羲之後背、左、右小腿，將第一級毒品海洛因四包，以膠
    帶、紗布分別綑綁在被告戊○○之後背、左、右小腿；事畢
    即由王家珞駕車搭載被告戊○○及同案被告劉耀羲前往機場
    ，二人即於同日晚上，分別搭國泰航空公司ＣＸ四六四班次
    、中華航空公司ＣＩ六一八號班次班機回臺，並於同日晚上
    十時許、十一時許抵達桃園中正國際機場，分別為警查獲等
    事實，業據被告戊○○及同案被告劉耀羲分別於警詢、檢察
    官訊問、原審、本院前審審理中坦承不諱 (被告丙○○、戊○○、辯護人、檢察官對劉耀羲上開警訊、偵查中之陳述於
    審理時並不爭執，本院審酌劉耀羲上開警訊、偵查中所述無
    何不當，自得採酌)，互核相符，並有中部地區巡防局臺中
    機動查緝隊搜索、扣押筆錄、扣押物品目錄表、臺北關稅局
    扣押貨物、運輸工具收據及搜索筆錄、中正國際機場入出境
    服務站檢查通知單各二件、被告戊○○及同案被告劉耀羲護
    照影本各一件、查獲現場照片十四張（同案被告劉耀羲部分
    ）、查獲現場照片十三張（被告戊○○部分）等附卷可稽。
  被告戊○○以膠帶、紗布等綑綁在後背、左、右小腿，而夾
    帶入境之物品經送法務部調查局鑑定後，認該扣案物品係第
    一級毒品海洛因四包（淨重一二四五點四七公克、空包裝重
    七七七點八八公克、純度百分之九二點七八、純質淨重一一
    五五點五五公克），有該局九十四年五月二日調科壹字第一
    二○○一五七五一號鑑定通知書一件在卷可按（見九十四年
    度偵字第五三○四號卷第六五頁）。同案被告劉耀羲以膠帶
    、紗布等綑綁在後背、左、右小腿，而夾帶入境之物品經送
    法務部調查局鑑定後，認該扣案物品係第一級毒品海洛因四
    包（淨重一一一七點八三公克、空包裝重六八七點二○公克
    、純度百分之九二點七八、純質淨重一○三七點一二公克）
    ，有該局九十四年五月二日調科壹字第一二○○一五七五○
    號鑑定通知書一件在卷可查（見九十四年度偵字第五三○二
    號卷第六五頁）。足認被告戊○○及同案被告劉耀羲二人自
    香港地區夾帶入境之物，確為第一級毒品毒洛因，且屬懲治
    走私條例所公告管制進出口之物品。
  被告戊○○與同案被告劉耀羲二人均供承，於九十四年三月
    初始經由證人張瑞煌介紹，認識被告丙○○，且被告丙○○
    對其二人係以「小陳」自稱，顯見其二人於斯時，並不知被
    告丙○○之真實姓名、年籍，詎其二人竟接受甫認識之被告
    丙○○，以五萬元之代價安排前往香港旅遊，代為夾帶物品
    回國，且相關護照、簽證之辦理及機票、食宿等費用，均由
    被告丙○○招待，此事實迭據其二人於偵查及原審中供承不
    諱。被告戊○○於警詢時且供述，伊是第一次出國，是臺中
    「小陳」招待者，到香港住在晶華酒店，是香港「小劉」要
    其帶一些中藥材。「小陳」及「小劉」都說是中藥材，查到
    沒關係（見九十四年度偵字第五三○五號卷第三十一、三十
    二頁）；於偵訊中供稱，被告丙○○招待其前往香港遊玩，
    且於機場交付相當於一萬元之港幣，供其花用，綽號「小劉
    」之人告知，係中藥材胎盤素等語；於原審訊問時亦供稱，
    將扣案物品綑綁在身上是要逃避Ｘ光檢查等情，可見被告戊○○於接受被告丙○○之招待出國，並代為辦理相關護照、
    簽證、機票等事宜，且於出國前並交付相當於一萬元之港幣
    ，供其到香港後花用，另交付二支行動電話，分別供被告戊○○及同案被告劉耀羲與被告丙○○及香港綽號「小劉」聯
    繫之用；如上所述，被告戊○○及同案被告劉耀羲均係同時
    由被告丙○○，自嘉義以車輛一起搭載前往臺中住宿一夜後
    ，始一同前往機場，並分別搭乘不同班次班機前往香港者；
    而被告戊○○與同案被告劉耀羲同行之目的，均係受被告丙○○之招待前往香港旅遊，則在此搭車前往機場、同住一夜
    的過程中，二人豈有不相互討論前往香港之目的之理；且又
    分別搭乘不同班機前往，到了香港之後，又住同一酒店房間
    ；謂被告戊○○不知其前往香港所欲夾帶之物係管制物品，
    顯難令人置信，否則何以平白無故接受招待，又有如此周密
    及掩人耳目之作為。
  被告戊○○雖辯稱，其不知道所夾帶運輸之物為第一級毒品
    海洛因云云。然查被告戊○○及同案被告劉耀羲二人夾帶扣
    案物品進口之方式，係由王家珞將第一級毒品海洛因各四包
    ，分別以膠帶、紗布嚴密綑綁於被告戊○○及同案被告劉耀
    羲之後背及左、右小腿上，此業據被告戊○○及同案被告劉
    耀羲於警偵訊及審理中供述明確，並有其二人為警查獲時所
    拍攝之照片在卷可稽。而此種夾帶毒品進口之方式，近年來
    為檢、警破獲之案件甚多，且廣經電視、報章及雜誌等媒體
    多方報導，被告戊○○於案發時已年滿三十五歲，且從事中
    古車買賣為業，同案被告劉耀羲迄案發時已年滿六十三歲，
    均為心智成熟且富社會經驗之人，對此等社會事實及現象，
    自難推諉不知。又被告戊○○及同案被告劉耀羲均自陳不認
    識綽號「小劉」之人，其真實姓名如何、年籍、住居所均付
    諸闕如，僅被告丙○○有告知前往香港時該綽號「小劉」之
    人會撥打電話與渠等聯絡，足認綽號「小劉」之人為一素未
    謀面之陌生男子，被告戊○○及同案被告劉耀義在此陌生男
    子持第一級毒品海洛因至香港晶華酒店第一○三二號房，欲
    以膠帶、紗布將之綑綁在其等之後背及左、右小腿，而要求
    以此方式由被告戊○○等搭機夾帶進口時，其所為夾帶之方
    式，在在顯示此種行為應係犯罪行為，否則斷無如此與常理
    相悖之舉。而被告戊○○等接受此陌生男子此等無理之要求
    ，豈會完全不加詢問、確認，豈可能於綽號「小劉」之人任
    意訛稱係中藥材或胎盤素時，未詳加求證，遽以上揭綑綁於
    身體之方式夾帶，堪認被告戊○○及同案被告劉耀義二人於
    同意以上開方式夾帶闖關時，已知悉所運輸之物品係第一級
    毒品海洛因，參以自卷附之照片觀察，該等物品係包裝成四
    方形，且厚度甚薄，自外觀即可一望而知係粉末狀之物，且
    顯係專為綑綁於身體夾帶而製作，與一般夾帶毒品闖關之方
    式大致相同，佐以被告戊○○及同案被告劉耀羲此次前往香
    港，其有關機票、食宿等均係由被告丙○○所支付，於出境
    前更各交付約相當於新台幣一萬元之港幣供其二人在港花用
    ，並交付二支行動電話供其等與丙○○及「小劉」聯繫，復
    承諾以五萬元之代價為其二人夾帶物品進口之代價，衡情，
    有何種管制之中藥材，值得被告丙○○等人花費如此龐大之
    費用，被告戊○○、同案被告劉耀羲竟接受甫認識之被告丙○○招待旅遊，並任由第一次見面且不相識之人以綑綁、黏
    貼在後背、左、右小腿闖關入境之夾帶方式夾帶粉狀物闖關
    ，任何具有一般智識之人，均可認知其所運輸之物品應係第
    一級毒品海洛因無訛，此從證人己○○於本院證述：戊○○
    、丙○○都有說到香港帶中藥材回來給伊兩萬元，到香港有
    碰到一位自稱劉先生的人，後來伊知道有點問題，所以沒有
    帶等語可徵，被告戊○○所辯不知係毒品海洛因云云，有違
    經驗法則及論理法則，不足採信。而證人即共犯王家珞於本
    院前審審理中證述，其受託將「禮物」拿到香港晶華酒店交
    給被告戊○○、劉耀羲，其不知道是毒品海洛因，亦未綑綁
    在他們身上云云，與被告戊○○及同案被告劉耀羲於警偵審
    中所供，均不相符，況其因共犯本件犯行亦經判決有罪 (見
    卷附判決書)，其上開所述顯係卸責之詞，不足據為有利被
    告之認定。又被告戊○○至香港後，於王家珞攜帶海洛因至
    晶華酒店後才確定所夾帶者係毒品海洛因如前述，證人張瑞
    煌於本院前審證述，出國前在台中車上及旅館時，丙○○僅
    要戊○○、劉耀羲出國帶中藥違禁品回來云云，亦不足據為
    有利被告戊○○之認定。
  上開被告丁○○受被告丙○○之邀，而由被告丙○○安排參
    加旅行團，於九十四年四月九日搭乘中華航空公司ＣＩ○六
    五班次班機前往泰國，抵泰國後，即依被告丙○○之指示，
    撥打000000000號電話與綽號「阿猴」之成年男子
    聯繫，並於九十四年四月十四日上午七時許，由綽號「阿猴
    」之成年男子在泰國曼谷日航酒店，將二只已在皮箱夾層夾
    帶第一級毒品海洛因之黑色空登機箱，交付被告丁○○，由
    其於所參加之旅行團返國時，將之交付隨團不知情之成年導
    遊後，由導遊將該登機箱交付中華航空公司運送，丁○○則
    於同日下午四時三十分，搭乘中華航空公司ＣＩ六九六班次
    班機回臺，於同日晚上九時三十分入境臺灣，而以此方式運
    輸、私運管制物品第一級毒品海洛因入境，旋即為警查獲等
    事實，迭據被告丁○○於警詢、檢察官訊問及原審審理中坦
    承不諱，且於原審準備程序中為認罪之陳述（見原審卷第三
    十九頁、第八十九頁），核與證人蓋建安分別於警詢、檢察
    官訊問所證述 (被告丁○○、丙○○、辯護人及檢察官於審
    理時對蓋建安警訊、偵查中所述均無異議，本院審酌蓋建安
    該等陳述無何不當，自得採酌) 及本院前審審理中結證之情
    節相符，並有被告丁○○護照影本、臺北關稅局扣押貨物、
    運輸工具收據及搜索筆錄、臺中市警察局第四分局搜索筆錄
    、扣押物品目錄表、查獲現場及登機箱Ｘ光照片二十四張附
    卷可查。又被告丁○○以登機箱夾帶之扣案物品經送法務部
    調查局鑑定結果，認該扣案物品係第一級毒品海洛因六包（
    淨重二七七八點四○公克、空包裝重三四三點八六公克、純
    度百分之六六點三八、純質淨重一八四四點三○公克），有
    該局九十四年六月十五日調科壹字第一二○○一五九○四號
    鑑定通知書一件在卷可稽（見九十四年度偵字第七○九三號
    卷第八○之四頁），足認被告丁○○自泰國地區以登機箱夾
    藏入境之物確為第一級毒品毒洛因，且屬懲治走私條例所公
    告管制進出口之物品無疑。其所辯當時不確定登機箱內，是
    不是海洛因云云及在泰國的時候，伊藥癮發作，很多事情都
    是蓋建安幫伊處理的，伊以為是奈米Ｃ，不知道裡面是海洛
    因，否則代價絕對不只五萬元云云，顯係事後卸責之詞，尚
    難採信。被告丁○○於偵查中供稱：我們是十四日知道的，
    是我打開後，由我告訴他 (指蓋建安)那是海洛因，他才知
    道那是海洛因，蓋建安是無辜，他根本就不想帶等語 (見七
    ○九三號偵查卷第二十五頁)，證人蓋建安於本院上重訴四
    十六號案並已到庭接受詰問，被告丁○○於本院審理時聲請
    傳訊證人蓋建安自無理由，爰不予准許。
  按運輸毒品罪祇以所運輸之毒品已實施運送為已足，並非以
    運抵目的地為完成犯罪之要件，換言之，區別該罪既遂、未
    遂之依據，應以已否起運為準，既已起運，構成該罪之輸送
    行為即已完成，不以達到目的地為既遂條件。查被告丁○○
    自陳在泰國曼谷日航酒店收受該綽號「阿猴」之人交付本件
    扣案之登機箱二只，且發現其夾層夾藏有第一級毒品海洛因
    後，仍同意運輸回臺，且交付其所參加之旅行團導遊而委由
    中華航空公司以空運方式運送回臺，如上述，是被告丁○○
    既已將夾藏第一級毒品海洛因之登機箱交付運送，已經起運
    ，其後復由航空公司運送至桃園中正國際機場，自達既遂之
    要件，不論被告丁○○於到達後是否有領取該登機箱，其犯
    罪均已屬既遂，不因其係於入境時，該登機箱即為海關以Ｘ
    光查驗發覺而有異，被告丁○○所辯，其回臺後本不欲領取
    ，應不成立犯罪云云，亦不足採信。
  被告丙○○辯稱，伊係受僱於鄧朝鴻之公司，是鄧朝鴻叫伊
    找人去香港，伊係依鄧朝鴻指示辦理，僅介紹被告丁○○予
    綽號「大頭」之人，其餘均未參與云云。惟查：(1)被告戊○○、同案被告劉耀羲係受被告丙○○之邀前往香港，且由被
    告丙○○代辦其二人之護照、簽證及購買機票後，再於九十
    四年三月十七日，由被告丙○○駕車前往嘉義地區搭載被告
    戊○○、同案被告劉耀羲，先至臺中麗晶酒店住宿一夜後，
    再於翌日由被告並交付門號0000000000號行動電
    話一支予同案被告劉耀羲，及前往臺中市不詳手機行辦理門
    號0000000000號行動電話一支予被告戊○○使用
    ，以供其二人前往香港時聯絡之用，並於機場各交付二千餘
    元之港幣供其二人抵達香港時花用，且告知被告戊○○等抵
    達香港後即會有人接應安排，另被告丁○○受招待前往泰國
    ，亦係被告丙○○所邀約，被告丁○○之護照等資料亦係交
    付被告丙○○等事實，迭據被告丙○○於偵查及原審審理中
    坦承，其此部分之供述，亦據同案被告戊○○、丁○○、劉
    耀羲於原審審理中分別以證人身分具結證述屬實。又被告丁○○係由被告丙○○告知，於九十四年四月九日前往桃園中
    正國際機場向被告丙○○所事先代為報名之旅行團報到，且
    告知抵達泰國之後撥打門號000000000號電話與綽
    號「阿猴」之人聯絡等情，亦據被告丁○○結證屬實。按自
    國外私運毒品入境通常需多人分工，有人負責提供資金，有
    人負責與國外毒梟聯絡購買毒品，有人負責找人頭出境並代
    辦手續、接送出入境、居間聯繫等事宜，再由人頭夾帶毒品
    入境，有人負責毒品入境後之處理。苟被告丙○○非參與本
    件犯罪，何以主動尋找被告戊○○、同案被告劉耀羲前往香
    港，且負責搭載被告戊○○等前往機場搭機，更於途中交付
    被告戊○○ (於赴機場途中在台中市申辦)及同案被告劉耀
    羲行動電話供其等使用，且於搭機前交付港幣各約二千餘元
    供其等花用，並告知被告戊○○等，抵達香港後會有人與其
    聯絡，被告戊○○等抵達香港後，果然有王家珞撥打電話與
    被告戊○○等聯絡，顯見王家珞亦係由被告丙○○居間聯繫
    ，並告知被告戊○○等之抵達時間及聯絡方法，而王家珞即
    係持第一級毒品海洛因前往香港晶華酒店交付被告戊○○及
    同案被告劉耀義以上開方式運輸第一級毒品海洛因回國之人
    ，王家珞對於所欲運輸之物，為第一級毒品海洛因應知之甚
    詳，其因共犯本案之罪業經判刑如上述，本案既係由被告丙○○代為尋找前往香港運毒之人，且由其居中聯絡王家珞等
    人，其與王家珞等顯有犯意之聯絡及行為之分擔，衡情其應
    知悉被告戊○○、同案被告劉耀義所運輸入境之物為第一級
    毒品海洛因。參以被告丙○○安排被告戊○○等前往香港夾
    帶物品入境之物，如非量微價高之毒品，何以被告丙○○等
    人願意花費如此之高價，招待他人旅遊，並提供住宿及花用
    ，且答應願付五萬元之代價，扣除機場所交付一萬元（即港
    幣二千餘元），事後再給付四萬元，堪認被告等所為本件犯
    行之目的，係在運輸第一級毒品海洛因入境。(2)被告丁○○
    明知係毒品海洛因而運輸第一級毒品部分，業據被告丁○○
    供認不諱如上述，被告丙○○若非參與犯罪，何以願意出資
    招待被告丁○○前往泰國旅遊，且於收取被告丁○○所交付
    之護照後，代為報名參加，並告知被告丁○○，旅行團集合
    之時間及地點，及告知被告丁○○前往泰國後，撥打000
    000000號電話與綽號「阿猴」之人聯絡，由此可見，
    被告丁○○前往泰國運輸第一級毒品海洛因一事，係由被告
    丙○○居中聯繫相關事宜，被告丙○○與綽號「阿猴」者之
    間有直接之聯絡，否則其又如何告知「阿猴」關於被告丁○○抵達之時間、地點，該綽號「阿猴」之人復係攜帶夾藏第
    一級毒品海洛因之登機箱，前往泰國曼谷日航酒店，交付被
    告丁○○之人，被告丙○○既與之有直接之聯絡，對登機箱
    內夾藏第一級毒品海洛因之事實，亦應知悉，又被告丁○○
    所運輸入境之第一級毒品海洛因六包，計淨重二七七八點四
    ○公克，純度復高達百分之六六點三八，如經稀釋分裝販賣
    ，其市價極高，綽號「阿猴」之人於交付此價值甚高之第一
    級毒品海洛因予被告丁○○時，如非已經確認被告丁○○值
    得信任，且可信其運輸毒品回國後，會依約交付予被告丙○○等，豈會將此高價值之毒品交付被告丁○○，顯見在綽號
    「阿猴」之人交付毒品供被告丁○○運輸前，應與被告丙○○聯絡確認完畢，始符常情。酌以被告丁○○運輸毒品抵達
    桃園中正國際機場時，被告丙○○亦前往機場接應及被告丙○○於認識被告戊○○、同案被告劉耀義時，係向其二人自
    稱「小陳」，認識被告丁○○及證人蓋建安時，則係自稱「
    阿堂」等情，分據被告劉耀羲、戊○○、丁○○及證人蓋建
    安等人供述明確，且為被告丙○○所自承，則其若非為找人
    頭運輸第一級毒品海洛因，唯恐被告戊○○、丁○○及同案
    被告劉耀羲等人為警查獲而供出其參與犯行，何須以假名自
    稱，另證人己○○於本院證述：94年3月3日至3月5日伊有到
    香港買中藥材，是戊○○帶伊去找丙○○，他說丙○○要叫
    很多人要去香港帶中藥材，因為每人所帶的中藥材，有重量
    的限制，所以要很多人過去，丙○○在交流道帶伊去機場，
    途中丙○○也有說要到香港帶中藥，後來發現只有伊一人去
    ，到香港有碰到一位自稱劉先生的人，後來伊知道有點問題
    ，所以沒有帶，戊○○、丙○○都有說到香港帶中藥材回來
    給兩萬元等語，被告丙○○與共犯鄧朝鴻、王家珞、吳金龍
    及阿猴等人均非從事中藥或奈米產品買賣，如非欲找人出境
    私運毒品入境，豈會無端招待旅遊並提供報酬，被告丙○○
    又何須佯稱攜帶中藥材或奈米Ｃ，並為上述代辦手續、接送
    出入境、居間聯繫等事宜，益徵被告丙○○參與本件私運第
    一級毒品海洛因入境之犯行，被告丙○○上開所辯顯係脫卸
    之詞，不足採信。
  並有扣案被告劉耀羲夾帶入境之第一級毒品海洛因四包（淨
    重一一一七點八三公克、空包裝重六八七點二○公克、純度
    百分之九二點七八、純質淨重一○三七點一二公克）、被告
    戊○○夾帶入境之第一級毒品海洛因四包（淨重一二四五點
    四七公克、空包裝重七七七點八八公克、純度百分之九二點
    七八、純質淨重一一五五點五五公克）、被告丙○○交給同
    案被告劉耀羲供本案犯罪聯絡使用0000000000號
    行動電話一支（含晶片卡一張）、交給被告戊○○供本案犯
    罪聯絡使用之0000000000號行動電話一支（含晶
    片卡一張）、被告戊○○持用供本案犯罪聯絡使用之000
    0000000號行動電話一支（含晶片卡一張），及被告
    丁○○所夾帶入境之第一級毒品海洛因六包（淨重二七七八
    點四○公克、空包裝重三四三點八六公克、純度百分之六六
    點三八、純質淨重一八四四點三○公克）、用以夾藏第一級
    毒品海洛因所用之登機箱二只、被告丁○○所有供本案犯罪
    聯絡所用之0000000000號行動電話一支（含晶片
    卡一張）、被告丙○○所有供本案犯罪聯絡使用之行動電話
    四支（1.門號不詳、摩托羅拉廠牌、序號：0000000
    00000000號一支。2.門號：0000000000
    號、ＮＯＫＩＡ廠牌、序號：0000000000000
    00號一支。3.門號：0000000000號、ＮＯＫＩ
    Ａ廠牌、序號：000000000000000號一支。
    4.門號：0000000000號、全虹廠牌、序號：00
    0000000000000號一支。）及晶片卡三張（1.
    0000000000號一張。2.0000000000號
    一張。3.門號不詳一張。）扣案可資佐證。被告丙○○所持
    有之各該行動電話及晶片卡，既係於其前往機場接應被告丁○○時所攜帶者，顯係供聯絡使用，而運輸毒品犯罪之人，
    為避免檢、警之查緝及監聽，且為分別與不同共犯或上下游
    聯絡之用，同時持有多號之行動電話以供聯繫使用，確保犯
    行之隱匿及身分之隱密，為此等犯罪所常見，被告丙○○攜
    帶之上開行動電話及晶片卡係供本案犯罪所用之物，應可認
    定。
  綜上所述，本件事證明確，被告丙○○、戊○○、丁○○等
    運輸及私運管制物品第一級毒品海洛因進口之犯行，均堪認
    定。本件事證已臻明瞭如上述，本院前審選任辯護人聲請對
    被告丁○○進行測謊鑑定，核無必要，併予敘明。
三、查海洛因係屬毒品危害防制條例第二條第二項第一款所指之
    第一級毒品，且為懲治走私條例「公告管制物品項目及其數
    額」甲類第四款所定管制進出口之物品，不得運輸或私運進
    口，核被告丙○○、戊○○、丁○○及同案被告劉耀羲所為
    ，均係犯毒品危害防制條例第四條第一項之運輸第一級毒品
    罪，及懲治走私條例第二條第一項之私運管制物品進口罪 (
    按九十四年二月二日修正，九十五年七月一日施行之刑法第
    三十三條第五款規定罰金：新台幣一千元以上，以百元計算
    之，較修正前之規定不利被告，依刑法第二條第一項規定，
    應適用修正前之規定)。其等運輸毒品或私運管制物品海洛
    因進口當然含有持有行為，被告丙○○、戊○○、丁○○等
    持有第一級毒品之低度行為，應為運輸毒品及私運管制物品
    海洛因進口之高度行為所吸收，不另論以持有第一級毒品罪
    。按共同正犯之意思聯絡，原不以數人間直接發生者為限，
    即有間接之聯絡者，亦包括在內，如甲分別邀約乙、丙犯罪
    ，雖乙、丙間彼此並無直接之聯絡，亦無礙於其為共同正犯
    之成立 (最高法院七十七年台上字第二一三五號判例參照)
    ，查本案被告丙○○與共犯鄧朝鴻、吳金龍、王家珞等共謀
    私運毒品海洛因入境，推由被告丙○○尋得被告戊○○及同
    案被告劉耀羲，被告丙○○並為上開居間聯繫等行為，雖被
    告戊○○及同案被告劉耀羲與鄧朝鴻、吳金龍間，並無直接
    之聯絡，然無礙於其等為共同正犯之成立，另被告丙○○與
    綽號「大頭」、「阿文」、「阿猴」等成年男子間共謀私運
    毒品海洛因入境，推由被告丙○○尋得被告丁○○，被告丙○○並為上開居間聯繫等行為，雖被告丁○○與綽號「大頭
    」、「阿文」間亦無直接之聯絡，亦無礙於其等為共同正犯
    之成立。被告丙○○、戊○○、同案被告劉耀羲與鄧朝鴻、
    王家珞、吳金龍等人間，就所犯自香港地區運輸、私運管制
    物品第一級毒品海洛因入境之犯行，有犯意之聯絡及行為之
    分擔，為共同正犯，被告丙○○、丁○○與綽號「阿猴」、
    「大頭」、「阿文」等成年男子間，就所犯自泰國地區運輸
    、私運管制物品第一級毒品海洛因入境之犯行，亦有犯意之
    聯絡及行為之分擔，為共同正犯。被告丁○○、丙○○及綽
    號「大頭」、「阿文」、「阿猴」等人，以將夾藏第一級毒
    品海洛因登機箱交付導遊後向中華航空公司托運行李，而由
    該公司以九十四年四月十四日ＣＩ六九六班次班機載運回臺
    灣地區桃園中正國際機場，係利用不知情之成年人代為運輸
    第一級毒品海洛因，為間接正犯。被告丙○○先後二次運輸
    、私運管制物品第一級毒品海洛因入境之犯行，均所為時間
    緊接，犯構成要件相同之罪名，顯均係基於概括之犯意反覆
    為之，咸為連續犯，依修正前刑法第五十六條規定各論以一
    罪(按九十四年二月二日修正，九十五年七月一日施行之刑
    法第五十六條雖廢除連續犯之規定，然比較修正前後之規定
    ，修正後之規定於被告並無較有利，依刑法第二條第一項規
    定，應適用修正前之規定)，除運輸海洛因毒品法定本刑為
    死刑、無期徒刑部分依法不得加重外，均加重其刑，又被告
    丙○○、戊○○、丁○○以一行為同時觸犯運輸第一級毒品
    罪及私運管制物品進口罪二罪名，咸為想像競合犯 (雖有修
    正然尚無比較問題)，均從一重之運輸第一級毒品罪處斷。
    被告丙○○曾因賭博罪，於九十一年三月二十五日為臺灣臺
    中地方法院判處有期徒刑六月確定，並於同年四月二十九日
    易科罰金執行完畢；被告丁○○曾因妨害兵役案件，於八十
    五年二月二十三日為臺灣臺中地方法院判處有期徒刑三月確
    定；又因違反懲治盜匪條例案件，於八十五年六月二十五日
    經本院判處有期徒刑七年五月確定，嗣經定應執行刑為有期
    徒刑七年七月確定，八十八年十二月十八日假釋付保護管束
    ，至九十二年五月二日保護管束期滿未經撤銷而視為執行完
    畢，有臺灣高等法院被告全國前案紀錄表各二件在卷可稽，
    其二人於受有期徒刑之執行完畢後，五年內再犯本件有期徒
    刑以上之罪，均為累犯 (依修正前後之規定均構成累犯，尚
    不生新舊法比較問題)，除法定本刑為死刑、無期徒刑部分
    依法不得加重外，餘均應依刑法第四十七條規定加重其刑，
    被告丙○○並遞加之。被告戊○○雖辯稱其為警查獲後，已
    供出上手及所運輸毒品之來源，符合毒品危害防制條例第十
    七條減刑之規定等語，然按毒品危害防制條例第十七條規定
    ，犯第四條第一項之罪，供出毒品來源，因而破獲者，得減
    輕其刑，其立法意旨重在鼓勵具體供出其上游販毒者，俾資
    追查該毒梟前手及其上游毒品，以杜絕毒品之蔓延與氾濫為
    目的，倘未因其自白進而查獲毒梟前手或其上游毒品者，自
    不得執此邀本條規定之寬減，查被告戊○○固於警詢時係供
    出本案邀其前往香港之人為綽號「小陳」之人（見九十四年
    度偵字第五三○四號第七至十頁），再於九十四年四月十五
    日檢察官訊問時當庭指認被告丙○○即係綽號「小陳」之人
    （同上偵卷第六十四頁），然查被告丙○○係於被告丁○○
    為警逮捕時，即已在桃園中正國際機場為警一併查獲，且於
    九十四年四月十五日警詢時，承辦之員警即已知悉其有參與
    被告劉耀羲、戊○○二人運輸毒品之犯行，並就此部分詳為
    詢問，有該警詢筆錄在卷可查，被告戊○○於警詢時僅供出
    招待前其往香港運輸毒品之人為綽號「小陳」之人，及曾違
    規遭交通警察開單處罰，對於綽號「小陳」之人之真實姓名
    為何，所駕車輛車牌號碼為何，車主名義是否即為被告丙○○，均未供出，又檢察官九十四年四月十五日之訊問，僅係
    由被告戊○○指認被告丙○○是否即係其所稱綽號「小陳」
    之人而已，當時被告丙○○既已遭警查獲，顯見被告丙○○
    之查獲，並非因被告戊○○之供述所致，且其所運輸毒品之
    來源雖係王家珞，所交付之毒品係從何而來，迄未查獲，難
    認有因其供述而查獲其所運輸毒品之來源，況被告丙○○及
    共犯王家珞與被告戊○○係共犯，並非上下手、自與毒品危
    害防制條例第十七條所定供出毒品來源，因而破獲者，得減
    輕其刑之規定不符，被告戊○○所辯自不可採。又被告丙○○不能供出整個犯罪集團，檢察官沒有事先同意被告丙○○
    當秘密證人，業據證人即偵查員黃文輝於本院審理時結證屬
    實，自不能依證人保護法第十四條第一項規定減輕其刑，再
    被告丙○○雖指出綽號而查出吳金龍及縱認係因被告之供述
    而查獲鄧朝鴻、王家珞，然吳金龍、鄧朝鴻、王家珞等均係
    共犯，與被告並非上下手，且未查出毒品來源，亦不符毒品
    危害防制條例第十七條減刑之規定，併予敘明。
四、
  (一)查被告戊○○及同案被告劉耀羲二人所運輸之第一級毒品，
    其數量分別為：被告戊○○運輸第一級毒品海洛因四包（淨
    重一二四五點四七公克、空包裝重七七七點八八公克），同
    案被告劉耀羲運輸第一級毒品海洛因四包（淨重一一一七點
    八三公克、空包裝重六八七點二○公克），其等其所運輸之
    數量固均頗為龐大，且均係純度百分之九二點七八之高純度
    海洛因，一旦運輸入境而交付販賣之毒梟，經過稀釋分裝販
    賣予施用毒品之人，其所可能產生之社會危害，固不容小覷
    。但查被告戊○○為高中畢業，所受之教育程度不高，社會
    適應及謀生能力或較為不足；其參與本件犯行，係因貪圖被
    告丙○○所提供免費招待香港旅遊等小利，且被告丙○○並
    未明說去香港所要夾帶、運輸之物即係第一級毒品海洛因，
    僅知為如被查獲有可能遭罰之違禁物品，係抵達香港後，王
    家珞攜帶第一級毒品前往香港晶華酒店，要求其以將第一級
    毒品綑綁在身上夾帶入境之時，其始應知所運輸之物為第一
    級毒品海洛因如上述。參酌其教育程度，及係第一次出國旅
    遊，細思其當時之處境，身處人生地不熟之香港地區，王家
    珞攜毒而至之時，被告戊○○已受被告丙○○之招待而旅遊
    完畢，正待搭機返國，已成騎虎難下之勢，雖其於當時仍可
    以有自由決定要不要為被告丙○○及王家珞等運輸毒品，然
    此等情境，正是被告丙○○、王家珞等首惡之徒所利用俗稱
    「吃人口軟」、「拿人手短」之人性弱點；且其為求能儘快
    回到其所熟悉之臺灣地區，而生行險僥倖之心，而同意為被
    告丙○○等人運輸毒品，又被告戊○○係甫於入境時即為警
    查獲，並未實際發生戕害國人身心健康之具體危害，雖其所
    為甚不足取，然倘仍遽處以法定本刑之最低刑度即無期徒刑
    ，仍屬失之過苛，難謂符合罪刑相當性及比例原則，更無從
    與毒梟首惡之行為有所區隔，其犯罪情狀相較於法定之重刑
    ，在客觀上足以引起一般人之同情，情節尚堪憫恕，爰依刑
    法第五十九條之規定 (修正後之條文係酌減審認標準之明文
    化，亦不生比較問題)，酌量減輕其刑 (按九十四年二月二
    日修正公布，九十五年七月一日施行之刑法第六十四規定死
    刑減輕者為無期徒刑，無期徒刑減輕者為二十年以上，十五
    年以下有期徒刑，與修正前之規定比較，修正前之規定有利
    於被告，依刑法第二條第一項之規定，應適用修正前之規定
    )。
  (二)被告丁○○所運輸之第一級毒品其數量為第一級毒品海洛因
    六包（淨重二七七八點四○公克、空包裝重三四三點八六公
    克），數量亦頗為龐大，且其純度高達百分之六六點三八，
    一旦運輸入境而交付販賣之毒梟，經過稀釋分裝販賣予施用
    毒品之人，其所可能產生之社會危害，亦甚可觀；但查被告
    丁○○僅為高職畢業，因貪圖被告丙○○所提供免費泰國旅
    行團旅遊之小利，而答應被告丙○○之邀約，且一開始，被
    告丙○○並未明說去泰國所要夾藏、運輸之物即係第一級毒
    品海洛因，而是告知所運送者為所稱之奈米Ｃ高科技產品，
    迄被告丁○○抵達泰國後，綽號「阿猴」之人攜帶夾藏第一
    級毒品海洛因之登機箱前往泰國曼谷日航酒店，要求其帶回
    時，被告丁○○始知所運輸之物為第一級毒品海洛因如上述
    ，參酌其教育程度，第一次出國旅遊，復因綽號「阿猴」之
    人以，如不代為運輸回國，其對被告丙○○之債務將累積更
    多等語，衡其當時之處境，身處異域，綽號「阿猴」之人攜
    毒而至之時，其已受被告丙○○之招待旅遊完畢，亦已成騎
    虎難下之勢，雖其於當時仍可以自由決定要不要為被告丙○○及綽號「阿猴」等人運輸毒品，終仍決定為「阿猴」及被
    告丙○○等人運輸該夾藏海洛因之登機箱回國，實亦受被告
    丙○○、綽號「阿猴」等人利用其人性弱點，致生行險僥倖
    之心，且甫於入境時即為警查獲，並未實際發生戕害國人身
    心健康之具體危害，雖其所為甚不足取，然倘仍遽處以法定
    本刑之最低刑度即無期徒刑，同屬失之過苛難謂符合罪刑相
    當性及比例原則，更無從與毒梟首惡之行為有所區隔，是其
    犯罪情狀相較於法定之重刑，在客觀上足以引起一般人之同
    情，情節尚堪憫恕，爰依刑法第五十九條之規定，酌量減輕
    其刑，並先加後減。
五、原審就被告戊○○部分論罪科刑固非無見，惟查原審就被告
    戊○○運輸毒品所得相當於新台幣壹萬元之港幣，諭知如一
    部或全部不能沒收時，追徵其價額，尚有未洽，被告戊○○
    上訴否認犯罪雖無理由，然原審判決此部分既有如上未當之
    處，應由本院將原審此部分判決撤銷改判，爰審酌被告戊○○並無前科紀錄 (見卷附臺灣高等法院被告前案紀錄表)，
    因貪圖被告丙○○免費招待旅遊及微薄之報酬，致罹重典，
    海洛因毒品對社會之危害甚大，履經政府廣為宣導查禁，被
    告戊○○仍輕啟僥倖之心為運輸犯行，所運輸之海洛因四包
    〔淨重一二四五點四七公克、空包裝重七七七點八八公克〕
    ，數量甚多，純度亦高（純度達百分之九十二點七八），如
    經運輸入境交付被告丙○○等人，再經稀釋分裝後販賣予施
    用毒品者，所可能產生之社會危害甚鉅，幸於甫入境即為警
    查獲，未及流出，暨其因本案犯罪所取得之利益不高，犯罪
    後之態度尚良好等一切情狀，量處如主文第二項所示之刑。
    又(1)同案被告劉耀羲所運輸入境之第一級毒品海洛因四包（
    合計淨重一一一七點八三公克、空包裝重六八七點二○公克
    、純度百分之九二點七八、純質淨重一○三七點一二公克）
    、被告戊○○所運輸入境之第一級毒品海洛因四包（合計淨
    重一二四五點四七公克、空包裝重七七七點八八公克、純度
    百分之九二點七八、純質淨重一一五五點五五公克）均屬毒
    品危害防制條例第二條第二項第一款所指之第一級毒品，應
    依同條例第十八條第一項前段規定，不問屬於犯人與否，均
    諭知沒收銷燬。(2)被告戊○○於前往香港前在桃園中正國際
    機場，由被告丙○○交付其供前往香港時充旅費花用相當於
    新台幣一萬元之港幣，顯係其因本案犯罪所得之物，依毒品
    危害防制條例第十九條第一項規定諭知沒收，如全部或一部
    不能沒收時，以其財產抵償之。至於其受被告丙○○之招待
    前往香港旅遊之部分，係取得免付相關辦理簽證、機票及食
    宿所需費用之財產上利益，並未因此而得有財物，與毒品危
    害防制條例第十九條應沒收之規定不符，爰不為沒收之宣告
    。(3)同案被告劉耀羲所用以運輸第一級毒品海洛因所用之毒
    品外包裝四個、被告戊○○所用以運輸第一級毒品海洛因所
    用之毒品外包裝四個，係被告等所有供其等犯運輸毒品罪使
    用之物，依毒品海害防制條例第十九條第一項規定諭知沒收
    。(4)扣案門號0000000000號行動電話一支（ＮＯ
    ＫＩＡ廠牌、序號：000000000000000號、
    含晶片卡一張），係被告丙○○交付同案被告劉耀羲供本案
    運輸第一級毒品海洛因犯罪聯絡所用之物；扣案之門號00
    00000000號行動電話一支（ＮＯＫＩＡ廠牌、序號
    ：000000000000000號、含晶片卡一張），
    係被告丙○○交付被告戊○○供本案運輸第一級毒品海洛因
    犯罪聯絡所用之物；扣案之門號0000000000號行
    動電話一支（ＴＯＰＬＵＸ廠牌、序號：00000000
    0000000號、含晶片卡一張），係被告戊○○所有並
    供本案運輸第一級毒品海洛因犯罪聯絡所用之物，應依毒品
    危害防制條例第十九條第一項規定諭知沒收。(5)同案被告劉
    耀羲及被告戊○○運輸第一級毒品時，尚各使用紗布一條分
    別纏繞、綑綁於身體，以掩人耳目，而達其運輸第一級毒品
    海洛因之目的，此由卷附同案被告劉耀羲及被告戊○○為警
    查獲時之照片可以得知，顯見該紗布係供其二人犯運輸毒品
    罪所用之物，然承辦之員警於本案查獲時，竟疏未一併扣案
    ，致該等物品目前下落不明，然不能證明已經滅失，自仍應
    依毒品危害防制條例第十九條第一項規定諭知沒收，又被告
    戊○○及同案被告劉耀義自九十四年三月二十日為警查獲後
    ，即羈押迄今，該等物品自非在被告劉耀羲、戊○○持有、
    保管中；且該紗布二條原係應扣押之物，乃承辦之治安機關
    疏未一併予以扣案，如於宣告沒收之時，併予諭知「如全部
    或一部不能沒收時，追徵其價額」，對於被告等人，顯然不
    公平，爰不為「如全部或一部不能沒收時，追徵其價額」之
    宣告。(6)被告戊○○、同案被告劉耀義運輸第一級毒品時，
    尚使用膠帶黏貼於身體，以固定所運輸之毒品，而達其運輸
    第一級毒品海洛因之目的，此由卷附被告戊○○及同案被告
    劉耀義為警查獲時之照片亦可得知，惟其等所使用之膠帶，
    於警察查獲時，已經撕毀 (見上述照片)，顯已經遭丟棄而
    滅失，爰不另為沒收之宣告。至原審審酌(1)被告丙○○有賭
    博、公共危險罪等前科 (見卷附臺灣高等法院被告全國前案
    紀錄表)，素行不佳，先後二次以上開招待他人出國旅遊，
    再俟機由在國外之共犯即王家珞及綽號「阿猴」等人分別要
    求被告戊○○、同案被告劉耀義及被告丁○○運輸第一級毒
    品入境，於被告戊○○、同案被告劉耀義遭查獲後不及一月
    ，又再次邀被告丁○○犯案，足見其目無法紀，犯罪之方法
    、手段甚惡劣，且所運輸進口之海洛因多達十四包（其中同
    案被告劉耀羲所運輸者四包〔淨重一一一七點八三公克、空
    包裝重六八七點二○公克〕、被告戊○○所運輸者四包〔淨
    重一二四五點四七公克、空包裝重七七七點八八公克〕、被
    告丁○○所運輸者六包〔淨重二七七八點四○公克、空包裝
    重三四三點八六公克〕，合計淨重達五一四一點七公克），
    純度甚高，如經運送入境，再予稀釋分裝販賣予施用毒品之
    人，所造成之危害極為巨大，犯後飾詞卸責，無悔悟之心之
    態度等一切情狀，依毒品危害防制條例第四條第一項、懲治
    走私條例第二條第一項、刑法第十一條前段、第二十八條、
    第五十五條、第五十九條、第四十七條規定，量處無期徒刑
    ，並依刑法第三十七條第一項規定宣告褫奪公權終身。(2)被
    告丁○○僅高職畢業，被告丙○○係以招待其前往泰國旅遊
    ，順便夾帶其所稱奈米Ｃ之高科技產品為名，被告丁○○一
    時短於思慮，貪圖免費旅遊及免除五萬元債務之利益，答應
    前往，俟綽號「阿猴」者帶來夾藏第一級毒品海洛因之登機
    箱時，因慮及積欠被告丙○○之債務問題，而生僥倖之心，
    行險夾帶入境，其所夾藏入境之海洛因六包（淨重二七七八
    點四○公克、空包裝重三四三點八六公克），數量甚多，純
    度亦高，一旦運輸入境交付販毒之徒，稀釋分裝販賣，產生
    之危害至深，幸於其甫運輸入境之際即為警查獲，未及流出
    ，其因本案犯罪所取得之利益不高（免費旅遊泰國及抵充五
    萬元之債務），在偵查、原審審理中均坦白承認犯罪，並為
    認罪之陳述，其犯罪後之態度尚稱良好等一切情狀，毒品危
    害防制條例第四條第一項、懲治走私條例第二條第一項、刑
    法第十一條前段、第二十八條、第五十五條、第五十九條、
    第四十七條規定量處有期徒刑十五年。併敘明(甲)被告丁○○
    所運輸入境之第一級毒品海洛因六包（合計淨重二七七八點
    四○公克、空包裝重三四三點八六公克、純度百分之六六點
    三八、純質淨重一八四四點三○公克，含上述被告戊○○、
    同案被告劉耀義所運輸入境之毒品海洛因），屬毒品危害防
    制條例第二條第二項第一款所指之第一級毒品，應依同條例
    第十八條第一項前段規定，不問屬於犯人與否，均諭知沒收
    銷燬。(乙)被告丁○○受被告丙○○招待參加旅行團前往泰國
    旅遊，僅取得免付團費之財產上利益，被告丙○○允諾於其
    運輸第一級毒品入境後，得抵銷五萬元之債務部分，亦僅係
    取得「抵銷債務」之財產上利益，均未因此而得有財物，與
    毒品危害防制條例第十九條應沒收之規定不符，爰不為沒收
    之宣告。(丙)毒品之外包裝有防止毒品裸露、逸出及潮濕之功
    用，利於攜帶及運輸，其係供運輸毒品所用之物，至為顯然
    ，被告丁○○所用以運輸第一級毒品海洛因所用之毒品外包
    裝六個 (含被告戊○○及同案被告劉耀義運輸毒品罪使用之
    外包裝各四個)，分別係渠等所有供渠等犯運輸毒品罪使用
    之物，依毒品海害防制條例第十九條第一項規定諭知沒收。
    (丁)扣案登機箱二只係被告丙○○、綽號「阿猴」等人用以夾
    藏第一級毒品海洛因而交付被告丁○○運輸之用，亦為渠等
    所有供本案運輸第一級毒品海洛因犯罪所用之物；扣案之門
    號0000000000號行動電話一支（摩托羅拉廠牌門
    號、含晶片卡一張，，為被告丁○○所有，供本案運輸第一
    級毒品海洛因犯罪聯絡所用之物，扣案之被告丙○○所有之
    行動電話四支（1.門號不詳、摩托羅拉廠牌、序號：000
    000000000000號一支。2.門號：000000
    0000號、ＮＯＫＩＡ廠牌、序號：000000000
    000000號一支。3.門號：0000000000號、
    ＮＯＫＩＡ廠牌、序號：000000000000000
    號一支。4.門號：0000000000號、全虹廠牌、序
    號：000000000000000號一支。）及晶片卡
    三張（1.0000000000號一張。2.0000000
    000號一張。3.門號不詳一張。），為被告丙○○所有供
    本案運輸第一級毒品所用之物，含上述被告丙○○交付同案
    被告劉耀義聯絡用之0000000000號行動電話一支
    （含晶片卡）、交付被告戊○○聯絡用之00000000
    00行動電話一支（含晶片卡）及被告戊○○所有供聯絡使
    用之0000000000號行動電話一支 (含晶片卡），
    均應依毒品危害防制條例第十九條第一項規定諭知沒收。(戊)
    同案被告劉耀羲及被告戊○○運輸第一級毒品時，所使用之
    紗布各一條，係供其二人犯運輸毒品罪所用之物，雖未扣案
    ，然不能證明已經滅失，應依毒品危害防制條例第十九條第
    一項規定諭知沒收及不為「如全部或一部不能沒收時，追徵
    其價額」宣告之理由暨被告戊○○、同案被告劉耀義運輸第
    一級毒品時使用之膠帶已經撕毀丟棄而不諭知沒收。核此部
    分認事、用法、量刑均無違誤，被告丙○○、丁○○上訴否
    認犯罪，均無理由，咸應予駁回。
六、據上論斷，應依刑事訴訟法第369條第1項前段、第364條、
    第299條第1項前段、368條、毒品危害防制條例第4條第1項
    、第18條第1項前段、第19條第1項、懲治走私條例第2條第1
    項、刑法第2條第1項、第11條前段、第28條、第55條、第59
    條，判決如主文。
    本案經檢察官乙○○到庭執行職務。
中　　華　　民　　國　　96　　年　　7　　月　　19 　　日
            刑事第九庭    審判長法　官　陳　筱　珮
                                法　官  余  仕  明
                                法　官  康  應  龍
上列正本證明與原本無異。
如不服本判決應於收受送達後十日內向本院提出上訴書狀，其未
述上訴之理由者並得於提起上訴後十日內向本院補提理由書 (
均須按他造當事人之人數附繕本)。
                                書記官  姚  錫  鈞
中　　華　　民　　國　　96　　年　　7 　　月　　20　　日
附表：應沒收之物
一、門號0000000000號行動電話一支（ＮＯＫＩＡ廠
    牌、序號：000000000000000號、含晶片卡
    一張、已扣案）。
二、門號0000000000號行動電話一支（ＮＯＫＩＡ廠
    牌、序號：000000000000000號、含晶片卡
    一張、已扣案）。
三、門號0000000000號行動電話一支（ＴＯＰＬＵＸ
    廠牌、序號：000000000000000號、含晶片
    卡一張、已扣案）。
四、紗布二條（未扣案）。
